【裁判字號】    89,簡上,204
【裁判日期】    891004
【裁判案由】    給付票款
【裁判全文】
臺灣板橋地方法院民事判決  八十九年度簡上字第二○四號
    上  訴  人  丙○○
                乙○○
    被上 訴 人  甲○○
右當事人間請求給付票款事件，上訴人對於中華民國八十九年一月十七日本院三重簡
易庭八十八年度重簡字第一六五七號第一審判決提起上訴，本院判決如左：
    主    文
上訴駁回。
第二審訴訟費用由上訴人負擔。
    事    實
甲、上訴人方面：
    一、聲明：求為判決：（一）原判決廢棄。（二）被上訴人在第一審簡易之訴駁
        回。
    二、陳述：除與第一審宣示判決筆錄記載相同者，茲引用之外，補稱：伊無力一
              次給付系爭票款，請求被上訴人同意分期給付。
    三、證據：援用第一審所提出之證據。
乙、被上訴人方面：
    一、聲明：求為判決駁回上訴。
    二、陳述：除與第一審宣示判決筆錄記載相同者，茲引用之外，補稱：伊不同意
              由上訴人分期給付系爭票款。
    三、證據：援用第一審所提出之證據。
    理    由
一、本件被上訴人起訴主張伊持有上訴人丙○○簽發，由上訴人乙○○背書如附表所
    示之支票一紙，屆期經提示而未付款，爰依票據關係請求上訴人連帶給付系爭票
    款新台幣（下同）二十五萬元及自提示日起至清償日止，按年息百分之六計算之
    利息之判決。上訴人則以渠等無力一次清償，爰請求分期清償系爭票款等語資為
    抗辯。
二、查被上訴人之上開主張，業據其提出支票及退票理由單影本一件附卷可按，上訴
    人對於被上訴人之上開主張亦不爭執，雖上訴人請求被上訴人同意渠等分期給付
    上開票款，但為被上訴人所拒絕，是上訴人自應一次給付上開票款予被上訴人。
三、綜上所述，本件被上訴人主張為可採，上訴人所辯均無可取。從而被上訴人依據
    票據關係，請求上訴人連帶給付系爭票款二十五萬元及自提示日即八十八年六月
    三十日起至清償日止，按年息百分之六計算之利為有理由，應予准許。又命清償
    票據上債務之判決，應依職權宣告假執行，民事訴訟法第三百八十九條第一項第
    四款定有明文，是則原審判命上訴人如數給付並依職權宣告假執行，於法並無不
    合。上訴意旨指摘原判決不當，求予廢棄改判，為無理由，應予駁回其上訴。
四、據上論結，本件上訴為無理由，依民事訴訟法四百三十六條之一第三項、第四百
    四十九條第一項、第七十八條，判決如主文。
中      華      民      國    八十九    年      十      月      四      日
                                臺灣板橋地方法院民事第三庭
~B審判長法  官  游婷麟
~B      法  官  李君豪
~B      法  官  白光華
右正本證明與原本無異。
本件不得上訴。
中      華      民      國    八十九    年      十      月      四      日
~B      書記官  李錦輝
~F0
~T40
附表
┌──────┬──────┬───────┬──────┬───────┐
│  付 款  人 │   票  號   │  發 票 日    │ 金  額     │ 提示日       │
├──────┼──────┼───────┼──────┼───────┤
│ 三重市農會 │ ＥＱ二五○ │ 八十八年六月 │ 新台幣二十 │ 八十八年六月 │
│ 力行分部   │ 五九四九號 │ 三十日       │ 五萬元     │ 三十日       │
└──────┴──────┴───────┴──────┴───────┘


司法院資訊處製作；財團法人民間司法改革基金會備份。
